【裁判字號】    97,交聲,2549
【裁判日期】    980630
【裁判案由】    交管條例聲異
【裁判全文】
臺灣板橋地方法院交通事件裁定        97年度交聲字第2549號
原處分機關  交通部公路總局臺北區監理所板橋監理站
異  議  人
即受處分人  甲○○
上列異議人因違反道路交通管理處罰條例案件，對於交通部公路
總局臺北區監理所於民國97年9 月10日以板監裁字裁41-C000000
00號違反道路交通管理事件裁決書所為之處分，聲明異議，本院
裁定如下：
    主  文
異議駁回。
    理  由
一、異議意旨略以：異議人於民國97年8 月5 日騎乘車牌號碼N2
    T-153 號重型機車，沿臺北縣中和市○○路往板橋方向行駛
    ，當時車速約50多公里，將到達中正路與民樂路口的機車待
    轉區前之機車停車格及斑馬線時，已變黃燈，伊即煞車右轉
    大樓的車輛出入口車道，隨即迴轉往民樂路方向行駛，到民
    樂路口遭交警攔下，告知伊闖紅燈，當時伊即告訴該警員伊
    是從大樓車道出入口往民樂路行駛，但未被採納，沒辦法只
    好要求該警員處別的罰責，但未被接受，因伊確實未闖紅燈
    ，爰依法聲明異議云云。
二、按汽車駕駛人，行經有燈光號誌管制之交岔路口闖紅燈者，
    處新臺幣一千八百元以上五千四百元以下罰鍰，並記違規點
    數三點，道路交通管理處罰條例第53條第1 項、第63條第1
    項第3 款分別定有明文。
三、經查：本件異議人即受處分人甲○○於97年8 月5 日上午9
    時45分許，騎乘車牌號碼N2T-153 號重型機車沿臺北縣中和
    市○○路行駛，行至中正路與民樂路口時，於管制燈號為紅
    燈時闖紅燈左轉民樂路，經臺北縣政府警察局中和分局員山
    派出所警員蕭瑋慶當場掣單舉發，嗣異議人於同日向交通部
    公路總局臺北區監理所板橋監理站提出申訴，經原舉發機關
    於97年8 月25日以北縣警中申字第0970046311號函覆「查本
    分局員警於97年8 月5 日9 時45分在中和市○○路、民樂路
    口，攔停舉發孫君騎乘N2T-153 號普重機車紅燈左轉（北縣
    警交字第C00000000 號）違規案。經舉發員警表示：孫君騎
    乘N2T-153 號普重機車，沿中正路往板橋方向行駛，於上述
    時地遇紅燈未停逕闖左轉民樂路往民安街方向，為警目睹攔
    停舉發屬實」，嗣原處分機關於97年9 月10日以板監裁字裁
    41-C00000000號違反道路交通管理事件裁決書，依道路交通
    管理處罰條例第53條第1 項之規定，裁處汽車駕駛人即異議
    人罰鍰新臺幣一千八百元，並記違規點數三點，異議人於同
    日收受該裁決書後於同日提起聲明異議等情，有上開裁決書
    、交通部公路總局臺北區監理所板橋監理站送達證書、申訴
    書、原舉發機關臺北縣政府警察局中和分局97年8 月25日北
    縣警中申字第0970046311號函、臺北縣政府警察局97年8 月
    5 日北縣警交字第C00000000 號舉發違反道路交通管理事件
    通知單（以下簡稱舉發通知單）等件影本附卷可稽。又舉發
    本件違規之臺北縣政府警察局中和分局員山派出所警員蕭瑋
    慶到庭結證稱：當時我站在中和市○○路與民樂路口，我是
    在民樂路上，異議人在紅燈的時候沿著中正路騎到待轉區○
    ○○○○路過來，我就把他攔下來。‧‧‧（問：異議人當
    時騎的機車越過中正路上的停止線時，該路口號誌為何？）
    中正路是紅燈等語。徵諸證人蕭瑋慶為依法執行交通勤務之
    警員，與異議人素不相識，亦無仇隙，則證人自無甘冒自身
    觸犯偽證罪而為不實陳述之理，其證詞應可採信。再者，本
    院當庭勘驗證人蕭瑋慶在舉發過程中予以錄音之錄音光碟，
    異議人當時與警員蕭瑋慶之對話內容為「（警員：）啊！怎
    樣？（異議人：）啊？（警員：）什麼情形？（異議人：）
    沒有，我剛剛右轉到那個車道那邊這樣直接過來。（警員：
    ）什麼右轉到車道？（異議人：）在車道那邊。（警員：）
    右轉？（異議人：）ㄟ，沒有啦！在靠右。（警員：）在哪
    裡右轉？（異議人：）在靠車道那個，地下室車道那個，那
    個..那個..車道。（警員：）19號旁邊那個車道嗎？（異議
    人：）..不好意思..不好意思。（警員：）現在是怎樣？（
    異議人：）我是從車道那邊上過來這邊。（警員：）不是從
    中正路那邊左轉過來喔？（異議人：）對，對，我是從中正
    路過來到車道那邊再過來。（警員：）你覺得可以這樣轉嗎
    ？（異議人：）不是啦，我想..（警員：）你覺得可以這樣
    轉嗎？（異議人：）這樣要等到那個綠燈。（警員：）是不
    是要待轉？（異議人：）是啦！是啦！（警員：）而且你那
    時候中正路紅燈。（異議人：）對啊，我知道..（警員：）
    你不能過來嘛，對不對？（異議人：）對，我知道，我打算
    ..（警員：）你是不是闖紅燈了？（異議人：）不要這樣拜
    託啦！（警員：）啊！（異議人：）不好意思！不好意思！
    我跑快遞現在賺不到多少錢，不好意思，不要這樣，大哥，
    真的..（警員：）這樣也不能闖紅燈啊！（異議人：）是，
    是」等語，有本院98年3 月6 日勘驗筆錄一份在卷可稽，亦
    足佐見異議人於警員舉發當時亦明知其確是在中和市○○路
    號誌為紅燈之情況下，騎車越過停止線而闖紅燈無訛。從而
    ，證人即警員蕭瑋慶於本院證稱其目睹異議人於中和市○○
    路號誌為紅燈之情況下，騎機車越過停止線而闖紅燈左轉民
    樂路乙節，堪值採信，異議人於上開時、地有駕車行經有燈
    光號誌管制之交岔路口闖紅燈之違規事實，洵堪認定，原處
    分機關據以援引前開規定，裁處異議人即受處分人罰鍰新臺
    幣一千八百元，並記違規點數三點，於法並無違誤，本件異
    議為無理由，應予駁回。
據上論斷，應依道路交通管理處罰條例第87條第2 項，道路交通
案件處理辦法第19條，裁定如主文。
中    華    民    國    98    年    6     月    30    日
                      交通法庭  法  官  戴嘉清
以上正本證明與原本無異。
如不服本裁定應於送達後5 日內向本院提出抗告狀。
                                書記官  廖貞音
中    華    民    國    98    年    6     月    30    日


司法院資訊處製作；財團法人民間司法改革基金會備份。
